臺灣桃園地方法院民事簡易判決
111年度壢保險簡字第90號
原      告  新光產物保險股份有限公司

法定代理人  吳昕紘  
訴訟代理人  
兼
送達代收人  蔡慧珍  

被      告  羅萬利  

上列當事人間請求侵權行為損害賠償事件，本院於民國111年9月
28日言詞辯論終結，判決如下：
    主    文
被告應給付原告新臺幣81萬6792元，及自民國110年1月12日起至
清償日止，按年息百分之5計算之利息。
訴訟費用新臺幣8920元由被告負擔。
本判決得假執行。
    事實及理由
一、原告主張：被告羅萬利於民國109年1月14日17時30分許，無
    照駕駛所有且由原告新光產物保險股份有限公司承保之車牌
    號碼00-0000號自用小客車（下稱肇事汽車），沿桃園市楊
    梅區楊湖路一段往湖口方向行駛，行經楊湖路一段與楊湖路
    773巷口時，因駕駛不慎，與騎乘車牌號碼000-000號普通重
    型機車（下稱系爭機車）之訴外人徐玉素擦撞，致訴外人受
    有頭部外傷、上唇撕裂傷4公分、右側膝關節撕裂傷1公分、
    頸部、右側手腕、右側肩部即胸壁挫傷、右側手腕鉤狀骨骨
    折、頸椎狹窄併椎間盤突出併神經壓迫等傷害（下稱系爭事
    故）。原告依保險契約賠付訴外人殘廢給付新臺幣（下同）
    73萬元、醫療費用3萬0792元、交通費用2萬元、看護費用3
    萬6000元合計81萬6792元等語。爰依強制汽車責任保險法第
    29條第1項第5款之規定，提起本件訴訟。並聲明：被告應給
    付原告81萬6792元，及自支付命令送達之翌日起至清償日止
    ，按年息百分之5計算之利息。
二、被告則以：被告目前工作為保全，月薪為2萬8000元，需支
    付房租與日常生活開銷，無能力給付。且系爭事故發生已過
    一年，被告有與訴外人和解並賠錢，希望原告不要再向被告
    請求等語，資為抗辯。並聲明：原告之訴駁回。
三、得心證之理由：
　㈠原告主張之上開事實，業據提出桃園市政府警察局楊梅分局
    楊梅交通分隊道路交通事故當事人登記聯單、汽（機）車險
    理賠申請書、天成醫院診斷證明書、天成醫療社團法人天晟
    醫院（下稱天晟醫院）診斷證明書、長庚醫療財團法人林口
    長庚紀念醫院（下稱林口長庚醫院）診斷證明書、強制汽車
    責任保險殘廢給付標準表、強制險醫療給付費用彙整表、天
    成醫院急診、門診醫療費用收據、林口長庚醫院門診、住診
    費用收據、天晟醫院門診醫療費用收據、交通費用證明書、
    看護證明、汽車險賠款匯款（開票）申請書、賠付查詢畫面
    、電子公路監理網站查詢資料、通知信函及中華郵政掛號郵
    件收件回執等件為證（見本院司促字卷第5頁至第34頁），
    復經本院依職權向桃園市政府警察局楊梅分局調閱交通事故
    調查卷宗核閱無訛（見本院壢保險簡字卷第6頁至第20頁）
    ；被告僅抗辯無能力賠付原告，未就其無照駕駛肇事汽車及
    系爭事故發生之事實予以爭執，是堪認原告之主張為真實。
　㈡按故意或過失，不法侵害他人之權利者，負損害賠償責任；
    汽車、機車或其他非依軌道行駛之動力車輛，在使用中加損
    害於他人者，駕駛人應賠償因此所生之損害；汽車行駛至交
    岔路口，其行進、轉彎，應依下列規定：七、轉彎車應讓直
    行車先行。民法第184條第1項前段、第191條之2本文、道路
    交通安全規則第102條第1項第7款分別定有明文。又汽車駕
    駛人，有下列情形之一者，處6000元以上1萬2000元以下罰
    鍰，並當場禁止其駕駛：四、駕駛執照業經吊銷、註銷仍駕
    駛小型車或機車。道路交通管理處罰條例第21條第1項第4款
    亦有明定。次按強制汽車責任保險法所稱被保險人，指經保
    險人承保之要保人及經該要保人同意使用或管理被保險汽車
    之人；被保險人違反道路交通管理處罰條例第21條或第21條
    之1規定而駕車，致被保險汽車發生汽車交通事故者，保險
    人仍應依本法規定負保險給付之責，但得在給付金額範圍內
    ，代位行使請求權人對被保險人之請求權，強制汽車責任保
    險法第9條第2項及第29條第1項第5款皆定有明文。
　㈢查系爭事故肇因於被告駕駛肇事汽車行經上開路段交岔路口
    時，見綠燈亮起即逕為左轉彎，未讓適時自對向直行駛至之
    系爭機車先行，致兩車於交岔路口內碰撞，訴外人徐玉素因
    此受有體傷，此經被告於警詢時自承於卷（見本院壢保險簡
    字卷第9頁反面），並有監理服務網汽車車籍資料查詢結果
    在卷可憑（見本院司促字卷第33頁），則被告前開駕駛行為
    違反上揭規定而有過失，並與訴外人徐玉素之體傷間有相當
    因果關係，應可認定。
　㈣原告於系爭事故發生後，已依約賠付訴外人醫療等費用共計8
    1萬6792元，業據其提出汽（機）車險理賠申請書、汽車險
    賠款匯款（開票）申請書、賠付查詢畫面為證（見本院壢保
    險簡字卷第6頁、第29頁至第32頁），是揆諸前揭規定，原
    告主張代位訴外人對被告之侵權行為損害賠償請求權，向被
    告請求81萬6792元，自有理由，應予准許。
　㈤末按給付有確定期限者，債務人自期限屆滿時起，負遲延責
    任；給付無確定期限者，債務人於債權人得請求給付時，經
    其催告而未為給付，自受催告時起，負遲延責任。其經債權
    人起訴而送達訴狀，或依督促程序送達支付命令，或為其他
    相類之行為者，與催告有同一之效力；又遲延之債務，以支
    付金錢為標的者，債權人得請求依法定利率計算之遲延利息
    ，而應付利息之債務，其利率未經約定，亦無法律可據者，
    週年利率為5％，民法第229條第1項、第2項、第233條第1項
    前段及第203條分別定有明文。查本件原告請求請求被告賠
    償81萬6792元部分，係以支付金錢為標的，且無確定期限，
    又未約定利息，則被告應自受催告時起，負遲延責任，則原
    告就上述得請求之金額，併請求自起支付命令送達被告之翌
    日即110年1月12日（見本院司促字卷第50頁）起至清償日止
    ，按年息百分之5計算之利息，同為有據。
四、綜上所述，原告依強制汽車責任保險法第29條第1項第5款之
    規定，請求被告給付如主文第1項所示，為有理由，應予准
    許。
五、本件原告勝訴部分，係就民事訴訟法第427條訴訟適用簡易
    程序所為被告敗訴之判決，爰依同法第389條第1項第3款規
    定，職權宣告假執行。
六、訴訟費用負擔之依據：民事訴訟法第78條。並依職權確定訴
    訟費用額如主文第2項所示。
中　　華　　民　　國　　111 　年　　10　　月　　26　　日
                  中壢簡易庭  法  官  林莆晉
以上為正本係照原本作成。
如不服本判決，應於送達後20日內，向本院提出上訴狀並表明上
訴理由，如於本判決宣示後送達前提起上訴者，應於判決送達後
20日內補提上訴理由書（須附繕本）。
如委任律師提起上訴者，應一併繳納上訴審裁判費。
中　　華　　民　　國　　111 　年　　10　　月　　26　　日
　　　　　　　　　　　　　　　書記官  陳香菱